# 求助陈版！经营租赁的租金确认问题

提问人：上善若水乔 时间：2019-11-11 06:30:18
陈版，您好！
关于经营租赁租金收入确认问题，我看到会计准则里面有如下规定
【在一般情况下，出租人应采用直线法将收到的租金在租赁期内确认为收益，但在某些特殊情况下，则应采用比直线法更系统合理的方法】
客户是工程设备租赁公司，目前租赁合同签订包括 4 年期每月固定租金合同，也包括 4 年期逐年递减租金合同。目前客户是按照合同约定的进度确定租金收入，没有逐年递减的租金合同在整个租赁期内直线法摊销确认收入。
目前我的疑问如下：
1 ）由于租赁设备随着使用年限增加，使用价值在递减，因此合同租金递减。
该条是否符合准则中约定的 “某些特殊情况下，则应采用比直线法更系统合理的方法”？还是说这里的特殊情况指比较量化的产量法？而不是这里定性的使用价值递减，所以约定了一个递减的租金？
2 ）但是客户并不是所有工程设备的租金均会存在递减的情况，这样的话是否又是对租金的收入处理原则不同？即：既不是按照直线法，又不是统一按照一个递减的方法？
另外，关于购买设备的预付款的报表列示，准则有如下约定：
根据《企业会计准则第 30 号——财务报表列报（ 2014 年修订）》第十七、十八条：
第十七条资产满足下列条件之一的，应当归类为流动资产：
（一）预计在一个正常营业周期中变现、出售或耗用。
（二）主要为交易目的而持有。
（三）预计在资产负债表日起一年内变现。
（四）自资产负债表日起一年内，交换其他资产或清偿负债的能力不受限制的现金或现金等价物。
对于其中（一）（二）我这边判断有点模糊，（一）中的正常营业周期是指什么时间呢？会计年度的一年? 还是整个租赁设备的使用年限？（二）中交易目的而持有，由于公司是设备租赁公司，那预付设备采购款是否也是为交易（对外出租）而持有的呢？还是说预付设备款无需该条判断，因为需要先变现为资产？

回答人：chenyiwei
1 、虽然理论上可能存在比直线法更为系统、合理的摊销方法，但除了对某些性质特殊的资产采用产量法等 “变形的直线法” 以外，其他摊销方式在实务中可接受的情况极其罕见。参考：《瑞华研究 2010 ～ 2016 汇编》之“问题4-2-15（经营租赁收入、成本计量问题）”、“问题4-2-16（经营租赁支出按期递增的金额是否在整个租赁期内按直线法进行确认）”。
2 、购买将用于经营租赁的设备的预付款属于非流动资产。（一）中的“正常营业周期” 是指企业从购买用于加工的资产起至实现现金或现金等价物的期间。正常营业周期通常短于一年。因生产周期较长等导致正常营业周期长于一年的，尽管相关资产往往超过一年才变现、出售或耗用，仍应当划分为流动资产。正常营业周期不能确定的，应当以一年（ 12 个月）作为正常营业周期。据此，除了房地产开发、建筑施工以及大型设备建造等特殊行业以外，多数企业的一个正常营业周期都不会超过一年。
（二）中的 “交易目的” 是指通过短期内买进卖出赚取差价。很明显用于对外出租的设备不属于这种情况。